【裁判字號】    90,易緝,166
【裁判日期】    900831
【裁判案由】    毒品危害防制條例
【裁判全文】
臺灣板橋地方法院刑事判決                          九十年度易緝字第一六六號
    公  訴  人  臺灣板橋地方法院檢察署檢察官
    被      告  甲○○
右列被告因違反毒品危害防制條例案件，經檢察官提起公訴（八十九年度毒偵字第五
三五一號）及移送併審理（八十九年度毒偵字第七二八五號、九十年度毒偵字第三０
九六號），本院判決如左：
    主  文
甲○○連續施用第二級毒品，累犯，處有期徒刑陸月，如易科罰金，以佰元折算壹
日。
扣案第二級毒品安非他命伍小包（毛重貳拾壹點參公克、淨重拾玖公克）、壹包（毛
重零點貳公克、淨重零點零壹公克）均沒收銷燬之。
    事  實
一、甲○○迭犯麻醉藥品管理條例等案件，最後一次於民國八十六年四月九日經本院
    以八十五年度訴字第二一二四號判處有期徒刑十月，於八十六年十二月十一日確
    定，嗣於八十九年七月五日執行完畢，猶不知悛悔，前因施用毒品案件，經本院
    依臺灣板橋地方法院檢察署檢察官（下簡稱檢察官）聲請，以八十八年度毒聲字
    第五三五號裁定應送勒戒處所觀察勒戒後，因有繼續施用毒品傾向，本院再依檢
    察官聲請以八十八年度毒聲字第二二六四號（起訴書誤為五三五號）裁定令入戒
    治處所施以強制戒治一年，嗣於八十九年四月十七日強制戒治期滿，而由臺灣臺
    北地方法院於八十九年七月十八日以八十八年度易緝字第一六號諭知免刑判決確
    定在案。
二、詎甲○○仍無戒除毒癮之決心，明知安非他命經現行之毒品危害防制條例列為第
    二級毒品（下簡稱：安非他命），不得施用、持有，竟基於施用安非他命之概括
    犯意，先於八十九年八月三日某時（起訴書略載為八十九年八月四月二十三時許
    為警查獲之前九十六小時內某時）在台北市○○街六十四號五樓之二居住施用安
    非他命乙次，後再承前概括之犯意，自八十九年八月二十五日至九十年七月二十
    二日止，連續在台北市○○街六十四號五樓之二居處及台北縣永和市某不詳電動
    機具店等處施用第二級毒品安非他命多次，嗣先後於下列時地為警查獲：
（一）於八十九年八月四日晚間二十三時許，在臺北縣中和市○○路一八八號九樓楊
      中平住處與楊中平、朱傑真、連玉桂及楊詠晴等人同被警查獲，並扣得朱傑真
      所有非供甲○○施用之安非他命淨重三．五公克及吸食器一個。甲○○移送檢
      察官偵查後，本院於同年八月五日依檢察官聲請准予羈押，至同月二十四日檢
      察官撤銷羈押，甲○○始被釋回。
（二）於八十九年十一月十九日上午五時三十分許，在台北縣永和市○○路○段與仁
      愛路口為警查獲，並自其衣服口袋內起獲其所有之安非他命一包（毛重０．二
      公克、淨重０．０一公克）。
（三）於九十年七月二十三日上午十一時三十分許，在台北縣土城市○○路與立德路
      口，經警緝獲（甲○○於九十年一月十九日經本院以九十年板院通刑光科緝字
      第五二號發布通緝），並扣得其所有之安非他命五包（毛重二一．三公克、淨
      重十九公克）。
    甲○○於第一時地為警查獲，移送檢察官偵查，檢察官除提起本件公訴外，並以
    甲○○於戒治期滿後再犯為由，聲請本院裁定強制戒治，本院遂依檢察官聲請於
    八十九年十月十七日以八十九年度毒聲字第六０二一號裁定令入戒治處所施以強
    制戒治一年。嗣甲○○因於本院審理中逃匿，經本院發布通緝，於第三時地為警
    緝獲，現於臺灣桃園女子戒治所執行強制戒治中。
三、案經臺北縣警察局中和分局移送臺灣板橋地方法院檢察署檢察官偵查起訴及台北
    市政府警察局刑事警察大隊報由同署檢察官移送本院併案審理。
    理  由
一、右開事實，業據被告甲○○於九十年度毒偵字第三０九六號偵查中及本院審理中
    坦承不諱，並有事實欄二之（二）（三）所示時地為警查獲時，經警查得之安非
    他命一包（毛重０．二公克、淨重０．０一公克）、五包（毛重二一．三公克、
    淨重十九公克）扣案及其初步鑑驗報告單附卷可佐。復者被告於右開二之（一）
    、（二）時地分別為警查獲時，經警採取之尿液，經送鑑定結果，均呈安非他命
    陽性反應，亦有台灣檢驗科技股份有限公司濫用藥物尿液檢驗報告二紙在卷可參
    。從而本件事證明確，被告前揭施用安非他命之犯行，均洵堪認定。
二、按安非他命屬毒品危害防制條例第二條第二項第二款規定之第二級毒品。核被告
    施用安非他命之行為，係犯毒品危害防制條例第十條第二項之施用第二級毒品罪
    。被告先後多次施用安非他命犯行，時間緊接，手法相同，觸犯犯罪構成要件相
    同之罪名，顯係基於概括犯意反覆實施，為連續犯，依刑法連續犯之規定論以一
    罪並加重其刑。又其施用前後持有安非他命之犯行，為高度之施用行為所吸收，
    不另論罪。公訴人就被告於八十九年八月二十五日至九十年七月二十二日間之施
    用犯行，雖未據起訴，惟此部分與已起訴論罪科刑之事實具有連續犯之裁判上一
    罪之關係，茲如前述，依諸審判不可分之原則，本院自得併予審理，合此敘明。
    又查被告迭犯麻醉藥品管理條例等案件，最後一次於民國八十六年四月九日經本
    院以八十五年度訴字第二一二四號判處有期徒刑十月，於八十六年十二月十一日
    確定，嗣於八十九年七月五日執行完畢，有臺灣高等法院檢察署刑案紀錄簡覆表
    乙份在卷可憑，其於五年再犯有期徒刑以上刑之本罪，為累犯，依法加重其刑
    。茲審酌被告曾因違反毒品危害防制條例案件，經送勒戒處所觀察、勒戒，經勒
    戒結果，因有繼續施用毒品之傾向，並經送強制戒治期滿，經法院為免刑判決確
    定，其猶不知悛悔，再為本案犯行，暨其事後坦承施用安非他命犯行，頗有悔意
    之態度等一切情狀，量處如主文所示之刑，並諭知易科罰金之折算標準。
三、至扣案之被告所有之安非他命一包（毛重０．二公克、淨重０．０一公克）、五
    包（毛重二一．三公克、淨重十九公克）均屬查獲之第二級毒品，依毒品危害防
    制條例第十八條第一項前段規定，宣告沒收銷燬之。至被告於八十九年八月四日
    晚間二十三時許，在臺北縣中和市○○路一八八號九樓楊中平住處與楊中平、朱
    傑真、連玉桂及楊詠晴等人同被警查獲時，所扣得之安非他命淨重三．五公克及
    吸食器一個，被告自警偵訊至本院審理中均否認為其所有，並迭稱係朱傑真所有
    ，而亦查無證據證明該等物品係被告所有，故被告所辯尚非無據，則前開安非他
    命及吸食器既難認與本案被告有關，自礙難於本案宣告沒收，合此說明。
四、末按被告前因施用毒品案件，經本院依檢察官聲請，以八十八年度毒聲字第五三
    五號裁定應送勒戒處所觀察勒戒後，因有繼續施用毒品傾向，本院再依檢察官聲
    請以八十八年度毒聲字第二二六四號（起訴書誤為五三五號）裁定令入戒治處所
    施以強制戒治一年，嗣於八十九年四月十七日強制戒治期滿，而由臺灣臺北地方
    法院於八十九年七月十八日以八十八年度易緝字第一六號諭知免刑判決確定在案
    等事實，有卷附之上引臺灣臺北地方法院八十八年度易緝字第一六號刑事判決書
    乙份及前引臺灣高等法院檢察署刑案紀錄簡覆表、臺灣高等法院被告全國前案紀
    錄表各一份在卷可考。被告於強制戒治期滿而經免刑判決後，於五年內二犯同條
    例第十條之罪，本院經檢察官聲請，於八十九年十月十七日以八十九年度毒聲字
    第六０二一號裁定令入戒治處所施以強制戒治一年之事實，復有卷附之臺灣板橋
    地方法院檢察署八十九年度聲戒字第一二九五號聲請書、本院八十九年度毒聲字
    第六０二一號裁定足憑。依同條例第二十三條第二項之規定，本案無同條第一項
    得受不起訴處分等規定之適用，附此敘明。
據上論斷，應依刑事訴訟法第二百九十九條第一項前段，毒品危害防制條例第十條第
二項、第十八條第一項前段，刑法第十一條前段、第五十六條、第四十七條、第四十
一條第一項、第三十八條第一項第二款，罰金罰鍰提高標準條例第二條，判決如主文
。
本案經檢察官高智美到庭執行職務。
中      華      民      國    九十      年      八      月    三十一    日
                                      臺灣板橋地方法院刑事第四庭
                                          法  官  許仕楓
右正本證明與原本無異
如不服本判決應於送達後十日內向本院提出上訴狀
                                          書記官  王苑琦
中      華      民      國     九十      年     八      月    三十一    日
附錄本案論罪科刑法條全文：
毒品危害防制條例第十條：
施用第一級毒品者，處六月以上五年以下有期徒刑。
施用第二級毒品者，處三年以下有期徒刑。
毒品危害防制條例第十八條：
查獲之毒品及專供製造或施用毒品之器具，不問屬於犯人與否，均沒收銷燬之。但合
於醫藥或研究之用者，得不予銷燬。
前項合於醫藥或研究用毒品或器具之管理辦法，由法務部會同行政院衛生署定之。
依「現行法規所定貨幣單位折算新臺幣條例」第二條規定，本判決主文所示之「元」
，係以新臺幣元之三倍折算之（一銀元以新臺幣三元折算）。


司法院資訊處製作；財團法人民間司法改革基金會備份。
